【裁判字號】    89,易,2452
【裁判日期】    890830
【裁判案由】    贓物
【裁判全文】
臺灣高雄地方法院刑事判決                        八十九年度易字第二四五二號
    公  訴  人  臺灣高雄地方法院檢察署檢察官
    被      告  乙○○
右列被告因贓物案件，經檢察官提起公訴（八十九年度偵字第六七三九號），本院判
決如左：
    主  文
乙○○收受贓物，處拘役伍拾玖日，如易科罰金以參佰元折算壹日。
    事  實
一、乙○○於民國八十九年三月十九日下午四時許，在高雄市○○路與民生路口佰吉
    興遊藝場前，明知綽號「阿昌」之不詳姓名年籍成年男子，所持有未懸掛車牌之
    輕型機車一輛（該機車原來車牌為ＺＪＣ─一六三號，車主係丙○○，於八十九
    年三月十八日上午七時許，在高雄市苓雅區○○○路與民權路口前失竊），係屬
    來源不明之贓物，竟仍收受騎用。復另行起意於同年月二十日凌晨零時許，騎乘
    前開機車至高雄市前鎮區○○○路四０九號前竊取甲○○所有機車車牌ＺＫＰ─
    二０一號一面得手，隨即將之懸掛於該機車上（竊盜車牌部分另移送偵辦），旋
    於八十九年三月二十日凌晨一時三十分許，騎乘上開機車行經高雄市○○路與中
    山路口時為警攔檢查獲。
二、案經高雄市政府警察局刑警大隊移送臺灣高雄地方法院檢察署檢察官偵查起訴。
    理  由
一、訊之被告乙○○固坦承有於右揭時地向綽號「阿昌」之不詳姓名年籍成年男子借
    用上開機車之事實，惟矢口否認有收受贓物之犯行，辯稱：因機車被女友借走，
    乃向阿昌機車騎用，借時已縣掛ＺＫＰ─二０一號車牌，不知是贓車云云。惟查
    ，被告於右揭時地所收受之機車一輛，係丙○○所有，於八十九年三月十八日七
    時許，在高雄市苓雅區○○○路與民權路口前失竊，該機車之ＺＪＣ─一六三號
    車牌因丙○○闖紅燈被扣在警局並未一併遭竊等事實，業據被害人丙○○於警訊
    中及本院調查時指述綦詳，另懸掛於前開機車上之甲○○所有ＺＫＰ─二０一號
    機車車牌一面，係甲○○於八十九年三月十九日二十三時三十分許至三月二十日
    零時二十分許之間，在其住處樓下車庫內失竊，該機車並未一併遭竊亦據被害人
    甲○○於警訊及本院調查時供證明確，並有車輛竊盜、車牌失竊資料個別查詢報
    表－查詢車輛認可資料影本及贓物認領保管單各一紙在卷足憑，參酌本件機車失
  竊時並未懸掛車牌及所懸掛之車牌又係於被告收受該機車後方失竊，顯見被告於
    八十九年三月十九日下午四時許收受前開機車時係尚未懸掛ＺＫＰ─二０一號車
    牌乙情，應可認定。而機車乃現今社會大眾最普遍之交通工具，每輛機車均掛有
    車牌以利車籍管理，並領有行車執照，且於騎乘該機車時需持有前開文件，以表
    明其持有之合法及符合交通法規之要求，此為眾所周知之事實，被告為成年人，
    自應有此認識，被告是時向綽號「阿昌」之人借得前開機車時即未懸掛車牌，復
    未取得該機車之行照，應足認該機車之來源有問題，卻仍予以收受，又未與綽號
    「阿昌」之人互留地址電話以為連絡還車之事宜，亦不知該綽號「阿昌」之男子
    之真實姓名及住居所，益徵被告應有贓物之認識無疑。被告前開所辯，洵屬卸責
    之詞，委不足採，本件罪證明確，被告犯行堪予認定。
二、核被告所為，係犯刑法第三百四十九條第一項之收受贓物罪。爰審酌被告並無前
    科，有臺灣高等法院被告全國前案紀紀錄表一紙附卷可稽，素行尚可，因一時貪
    念致罹刑章，所犯情節尚非重大，犯後雖執詞置辯，但態度良好等一切情狀，量
    處如主文所示之刑，並諭知易科罰金之折算標準，以資懲儆。
三、公訴意旨另以：被告於八十九年三月十九日下午四時許，自綽號「阿昌」處連同
    上開機車一併收受被害人甲○○所失竊之ＺＫＰ─二０一號車牌一面，因認被告
    另涉有刑法第三百四十九條第一項之收受贓物罪嫌。被告固陳稱向阿昌之人借得
    機車之時即已掛在車上云云，然查，被告收受前開機車之際，被害人甲○○之車
    牌尚未失竊乙節，已如前述，並經證人即當場查獲本案之員警張瑋星於本院調查
    時證稱：「車輛竊盜、車牌失竊資料個別查詢報表中，車輛失竊時間是我們在有
    人報案時，我們就將報案人資料輸入電腦，失竊輸入時間是由電腦自行列印出來
    的，我們只負責輸入車主資料及報案時間，失竊輸入時間是無法更改的」等語屬
    實，復有卷附車輛竊盜、車牌失竊資料個別查詢報表─查詢車牌認可資料一紙在
    卷可憑，足認被告於收受前開機車之際並未一併收受ＺＫＰ─二０一號車牌一面
    甚明，況該車牌自失竊至被告被查獲不過二小時之時間，且係在深夜遭竊，又僅
    被告單獨騎乘已懸掛該車牌之機車被查獲，依此而認甲○○遭竊之車牌為被告所
    竊取亦屬合理之推認，被告所辯顯屬避重就輕之詞，要不足採，此外復查無其他
    積極證據足認被告有何收受贓物之犯行，本應為無罪之諭知，惟公訴人認此部分
    與上開論罪科刑部分係屬一收受行為而同時侵害二人之財產法益為想像競合犯之
    裁判上一罪關係，爰不另為無罪之諭知；另被告涉犯竊盜車牌一面犯行，宜由檢
    察官另行偵辦，附此敘明。
據上論斷，應依刑事訴訟法第二百九十九條第一項前段、刑法第三百四十九條第一項
、第四十一條，罰金罰鍰提高標準條第一條前段、第二條，判決如主文。
本案經檢察官黃俊嘉到庭執行職務。
中      華      民      國    八十九    年      八      月      三十    日
                              臺灣高雄地方法院刑事第三庭
                                  審判長法  官    宋明中
                                        法  官    周志賢
                                        法  官    柯彩燕
右正本證明與原本無異。
如不服本判決，應於判決送達後十日內，向本院提出上訴狀。
                                        書記官    楊真芬
中    華    民    國      八十九      年      九      月      一      日


司法院資訊處製作；財團法人民間司法改革基金會備份。
